臺灣高雄地方法院刑事判決　　　　　　　　　　　　九十三年度易字第一四五六號
　　公　訴　人　臺灣高雄地方法院檢察署檢察官
　　被　　　告　甲○○
右列被告因違反毒品危害防制條例案件，經檢察官提起公訴（九十三年度毒偵字第三
一九三號），被告於本院準備程序進行中，就被訴事實為有罪之陳述，經本院告知簡
式審判程序意旨，並聽取公訴人及被告之意見後，合議裁定由受命法官獨任進行簡式
審判程序審理，本院判決如左：
    主  文
甲○○施用第二級毒品，累犯，處有期徒刑玖月。
    事  實
一、甲○○（原名張宏輝於民國九十二年間改名）前因違反毒品危害防制條例案件，
    經本院以八十九年度鳳簡字第九一五號判處有期徒刑六月確定，於九十一年十月
    四日執行完畢。而其於八十七年間，因施用毒品案件，經本院以八十七年度毒聲
    字第二七四一號裁定送觀察、勒戒後，認無繼續施用毒品之傾向，由臺灣高雄地
    方法院檢察署檢察官於八十七年十月二十一日，以八十七年度偵字第二二九五六
    號不起訴處分確定，復因施用毒品，經本院以八十九年度毒聲字第一六○號裁定
    送觀察、勒戒後，認無繼續施用毒品之傾向，由臺灣高雄地方法院檢察署檢察官
    於八十九年一月十八日，以八十八年度毒偵字第三二七七號為不起訴處分確定，
    又因施用毒品案件，經本院以八十九年度毒聲字第七五五二號裁定令入戒治處所
    施以強制戒治，於九十年三月九日停止戒治，所餘期間付保護管束，嗣因違反保
    護管束應遵守事項情節重大，再經本院以九十年度毒聲字第四八八三號裁定撤銷
    停止戒治，令入戒治處所施以強制戒治，於九十一年六月八日戒治期滿，且其施
    用毒品犯行，並經本院於九十年一月二日，以八十九年度鳳簡字第九一五號判處
    有期徒刑六月確定，於九十一年十月四日執行完畢。詎其不知警惕，另因施用毒
    品案件，經本院以九十二年度易字一七四一號，判處有期徒刑八月，於九十三年
    三月一日確定（此次犯行於本件未構成累犯）。其明知安非他命業經公告列為毒
    品危害防制條例第二條第二項第二款之第二級毒品，不得非法持有、施用，竟猶
    不知戒絕悔改，於前述強制戒治執行完畢釋放後五年內，基於施用第二級毒品安
    非他命之犯意，於九十三年四月二十五日十八時四十分許回溯二十四小時內某時
    ，在不詳地點施用第二級毒品安非他命一次，嗣於九十三年四月二十五日，為警
    持臺灣高雄地方法院檢察署檢察官九十三年四月二日雄檢楠出字第００八六號強
    制到場（強制採驗尿液）許可書，強制其至位於高雄縣鳳山市二段一八八號之高
    雄縣政府警察局鳳山採尿室，採集其尿液送驗後呈安非他命陽性反應，始知上情
    。
二、案經高雄縣政府警察局林園分局報告臺灣高雄地方法院檢察署檢察官偵查後起訴
    。
    理  由
一、本件被告甲○○所犯為死刑、無期徒刑或最輕本刑為三年以上有期徒刑以外之罪
    ，其於準備程序中就被訴事實為有罪之陳述，經法官告知簡式審判程序之旨，並
    聽取公訴人之意見後，爰依刑事訴訟法第二百七十三條之一第一項規定，由受命
    法官獨任進行簡式審判程序，合先敘明。
二、右揭犯罪事實，業據被告甲○○於本院審理時供認不諱，且被告經警強制其至上
    述採尿室所採集之尿液，經送請臺灣檢驗科技股份有限公司檢驗之結果，確呈安
    非他命類陽性反應，有該公司九十三年五月十九日ＫＺ00000000000
    0號濫用藥物尿液檢驗報告一紙在卷足憑，足認被告之自白與事實相符。
三、被告甲○○於八十七年間，因施用毒品案件，經本院以八十七年度毒聲字第二七
    四一號裁定送觀察、勒戒後，認無繼續施用毒品之傾向，由臺灣高雄地方法院檢
    察署檢察官於八十七年十月二十一日，以八十七年度偵字第二二九五六號不起訴
    處分確定，復因施用毒品，經本院以八十九年度毒聲字第一六○號裁定送觀察、
    勒戒後，認無繼續施用毒品之傾向，由臺灣高雄地方法院檢察署檢察官於八十九
    年一月十八日，以八十八年度毒偵字第三二七七號為不起訴處分確定，又因施用
    毒品案件，經本院以八十九年度毒聲字第七五五二號裁定令入戒治處所施以強制
    戒治，於九十年三月九日停止戒治，所餘期間付保護管束，嗣因違反保護管束應
    遵守事項情節重大，再經本院以九十年度毒聲字第四八八三號裁定撤銷停止戒治
    ，令入戒治處所施以強制戒治，於九十一年六月八日戒治期滿，有臺灣高等法院
    被告全國前案紀錄表、臺灣高雄地方法院檢察署刑案資料查註紀錄表、法務部全
    國檢察官線上查詢刑案人犯在監在所最新資料報表各一份附卷可參，其於違反毒
    品危害防制條例案件，經強制戒治執行完畢釋放後五年內再犯毒品危害防制條例
    第十條之罪，依同條例第二十三條第二項之規定，應依法論科。核被告所為，係
    犯毒品危害防制條例第十條第二項之施用第二級毒品罪。被告為施用第二級毒品
    而持有安非他命之低度行為，應為施用之高度行為所吸收，不另論罪。又其前因
    施用毒品案件，經本院以八十九年度鳳簡字第九一五號判處有期徒刑六月確定，
    於九十一年十月四日執行完畢，此有臺灣高等法院被告全國前案紀錄表、臺灣高
    雄地方法院檢察署刑案資料查註紀錄表各一份在卷可稽，其於上述案件執行完畢
    後，五年內再犯本件最重本刑為有期徒刑以上之罪，為累犯，應依刑法第四十七
    條之規定加重其刑。爰審酌被告歷經觀察勒戒、強制戒治程序，猶無法戒絕毒癮
    ，復經本院於上述日期先後判處有期徒刑六月、八月確定後，再度施用第二級毒
    品安非他命，顯見其意志不堅，無悔改之決心，本不宜寬貸，惟其所為尚未害及
    他人，犯罪後坦承犯行、態度良好，以及其犯罪動機、目的、手段、所生危害等
    一切情狀，量處如主文所示之刑。
據上論斷，應依刑事訴訟法第二百八十四條之一、第二百七十三條之一第一項、第二
百九十九條第一項前段，毒品危害防制條例條第十條第二項，刑法第十一條、第四十
七條，判決如主文。
本件經檢察官乙○○到庭執行職務。
中      華      民      國    九十三    年     十一     月    二十五    日
                                  臺灣高雄地方法院刑事第十庭
                                      法  官      呂曾達
右正本證明與原本無異。
如不服本判決，應於判決送達後十日內，向本院提出上訴狀。
                                      書記官      林慧君
中    華    民    國      九十三      年      十一     月   二十五      日
附錄本判決之論罪法條：
毒品危害防制條例第十條第二項。
施用第二級毒品者，處三年以下有期徒刑。
